臺灣臺北地方法院刑事判決　　　　　　　　　　　　　九十三年度易字第四五一號
　　公　訴　人　臺灣臺北地方法院檢察署檢察官
　　被　　　告　甲○○
　　　　　　　　　　　　（現於臺灣臺北監獄另案執行中）
右列被告因違反毒品危害防制條例案件，經檢察官提起公訴（九十三年度毒偵字第四
八七號），本院於準備程序中經訊問被告自白犯罪後，並經本院合議庭裁定認為宜以
簡式審判程序審理，判決如左：
    主  　文
甲○○施用第二級毒品，累犯，處有期徒刑捌月。扣案之第二級毒品安非他命壹包（
驗後淨重零點零壹柒貳公克）沒收銷燬之。扣案之燈泡吸食器壹支沒收。
    事  　實
一、甲○○前因違反毒品危害防制條例及詐欺等案件，經臺灣高等法院合併定其應執
    行有期徒刑十月確定，並於民國九十一年十月二十日執行完畢。甲○○復曾因施
    用毒品案件，經本院以八十九年度毒聲字第二０七四號（起訴書誤載為二０七號
    ）裁定送觀察、勒戒後，認無繼續施用毒品之傾向，經臺灣臺北地方法院檢察署
    檢察官於八十九年九月十日以八十九年度毒偵字第二六六二號為不起訴處分確定
    。再因施用毒品案件，經臺灣板橋地方法院以九十年度毒聲字第三三四號裁定送
    觀察、勒戒後，認有繼續施用毒品之傾向，另以九十年度毒聲字第一九一九號裁
    定送強制戒治，於九十一年五月三日（起訴書誤載為六月四日）交付保護管束期
    滿，並由臺灣板橋地方法院檢察署檢察官提起公訴，經臺灣高等法院判處有期徒
    刑六月確定，於九十一年十月二十日執行完畢。嗣又因施用毒品案件，經臺灣臺
    北地方法院檢察署檢察官以九十二年度毒偵字第一０二四號聲請簡易判決處刑，
    並聲請強制戒治，經本院於九十二年十二月三日改依通常程序審理後判處有期徒
    刑八月確定（尚未執行），並裁定令入戒治處所施以強制戒治（此部分經臺灣臺
    北地方法院檢察署檢察官依新修正後之毒品危害防制條例簽結）。詎甲○○猶不
    知悔改，再於九十三年一月二日下午二時許，在臺北市中山區雙連捷運站男廁所
    內，施用第二級毒品安非他命一次，為警於同日下午二時二十分許，在上開處所
    當場查獲，並在其身上取出第二級毒品安非他命一包（驗後淨重０．０一七二公
    克）及燈泡吸食器一支（起訴書漏載）。
二、案經臺北市政府警察局中山分局報請臺灣臺北地方法院檢察署檢察官偵查起訴，
    本院於準備程序中經訊問被告自白犯罪後，並經本院合議庭裁定認為宜以簡式審
    判程序審理。
    理  　由
一、右揭事實業據被告甲○○於本院審理時供承不諱，核與證人劉坤明即雙連捷運站
    員工於警訊時之證述情節相符，且被告於查獲當日在臺北市政府警察局中山分局
    所採集之尿液，經送臺灣尖端先進生技醫藥股份有限公司，以氣相層析質譜儀法
    （ＧＣ＼ＭＳ）檢驗結果，呈現安非他命陽性反應，有該公司九十三年一月十六
    日所出具之濫用藥物檢驗報告影本一紙在卷可憑。此外，復有第二級毒品安非他
    命一包（驗後淨重０．０一七二公克），此亦有國防部憲兵司令部刑事鑑識中心
    九十三年二月四日（九三）宇鑑字第０一０二０號鑑驗通知書影本一紙在卷可參
    ，且有燈泡吸食器一支扣案可資佐證。又被告前因施用毒品案件，經本院以八十
    九年度毒聲字第二０七四號裁定送觀察、勒戒後，認無繼續施用毒品之傾向，經
    臺灣臺北地方法院檢察署檢察官於八十九年九月十日以八十九年度毒偵字第二六
    六二號為不起訴處分確定。再因施用毒品案件，經臺灣板橋地方法院以九十年度
    毒聲字第三三四號裁定送觀察、勒戒後，認有繼續施用毒品之傾向，另以九十年
    度毒聲字第一九一九號裁定送強制戒治，於九十一年五月三日交付保護管束期滿
    ，並由臺灣板橋地方法院檢察署檢察官提起公訴，經臺灣高等法院判處有期徒刑
    六月確定，於九十一年十月二十日執行完畢。嗣又因施用毒品案件，經臺灣臺北
    地方法院檢察署檢察官以九十二年度毒偵字第一０二四號聲請簡易判決處刑，並
    聲請強制戒治，經本院於九十二年十二月三日改依通常程序審理後判處有期徒刑
    八月確定（尚未執行），並裁定令入戒治處所施以強制戒治（此部分經臺灣臺北
    地方法院檢察署檢察官依新修正後之毒品危害防制條例簽結），有上開處分書、
    聲請簡易判決處刑書、刑事判決書及臺灣高等法院被告全國前案紀錄表等資料在
    卷可按。綜上所述，堪認被告之自白核與事實相符，自得採為論罪之依據。本件
    事證已臻明確，其於不起訴處分確定後五年內三犯以上施用第二級毒品安非他命
    之犯行洵堪認定。
二、按被告施用第二級毒品安非他命犯行後，毒品危害防制條例業於九十二年七月九
    日經總統令公布修正全文，並於九十三年一月九日施行生效，關於三犯或三犯以
    上施用第一級或第二級毒品，不需經觀察勒戒，依修正前毒品危害防制條例第二
    十條第三項規定，即得依法追訴、審判，而依修正後毒品危害防制條例第二十三
    條規定，只要再犯施用第一級或第二級毒品之罪，檢察官亦應依法追訴，因此無
    論是依照修正前或修正後之規定，本案均得由檢察官依法追訴並由法院依法審判
    。再者，關於施用第一級毒品或第二級毒品之刑罰規定，不論條次、法定刑度均
    無變更，是依刑法第二條第一項前段之規定，本件自應適用裁判時之新法即修正
    後之毒品危害防制條例處罰，先予敘明。又查安非他命屬毒品危害防制條例第二
    條第一項第二款所列之第二級毒品，核被告所為，係犯毒品危害防制條例第十條
    第二項之施用第二級毒品罪。被告持有第二級毒品安非他命之低度行為已為施用
    之高度行為所吸收，不另論罪。另被告前因違反毒品危害防制條例及詐欺等案件
    ，經臺灣高等法院合併定其應執行有期徒刑十月確定，並於九十一年十月二十日
    執行完畢，此有臺灣高等法院被告全國前案紀錄表一份在卷可稽，其於五年之內
    ，再犯本件有期徒刑以上之罪，係屬累犯，應依刑法第四十七條之規定加重其刑
    。爰審酌被告自八十九年間起，先後多次因施用毒品案件，經送觀察勒戒及強制
    戒治期滿後，仍未戒除施用毒品之習性，仍再犯本件之罪，顯見其意志力不堅，
    及其犯罪後於本院審理時復能坦認犯行，態度良好等一切情狀，量處如主文所示
    之刑。至扣案之第二級毒品安非他命一包（驗後淨重０．０一七二公克），係屬
    第二級毒品，應依毒品危害防制條例第十八條第一項前段之規定，予以沒收銷燬
    之。至鑑驗所耗用之毒品既已滅失，自無庸宣告沒收。另扣案之燈泡吸食器一支
    ，係供施用毒品之器具，且為被告所有，業據被告於本院審理時供承在卷，爰依
    刑法第三十八條第一項第二款之規定，併予宣告沒收。
據上論斷，應依刑事訴訟法第二百七十三條之一第一項、第二百九十九條第一項前段
，修正後毒品危害防制條例第十條第二項、第十八條第一項前段，刑法第十一條、第
二條第一項前段、第四十七條、第三十八條第一項第二款，判決如主文。
本案經檢察官蔡宏展到庭執行職務。
中　　　華　　　民　　　國　　九十三　　年　　　七　　　月　　　七　　　日
                                臺灣臺北地方法院刑事第七庭
                                    法  官  蔡正雄
右正本證明與原本無異。
如不服本判決，應於判決送達後十日內向本院提出上訴狀（應抄附繕本）。
                                    書記官  葉潔如
中　　　華　　　民　　　國　　九十三　　年　　　七　　　月　　　七　　　日
附錄本案論罪科刑所依據之法條：
毒品危害防制條例第十條
施用第一級毒品者，處六月以上五年以下有期徒刑。
施用第二級毒品者，處三年以下有期徒刑。
